臺灣臺北地方法院民事裁定
110年度聲字第524號
聲  請  人  戴聰輝  
相  對  人  林嘉雲  

上列當事人間聲請停止執行事件，本院裁定如下：
    主  文
聲請人供擔保新臺幣陸拾伍萬元後，本院一百一十年度司執字第
五二三九九號拍賣抵押物強制執行事件之強制執行程序，於本院
一百一十年度訴字第二五零零號塗銷抵押權登記等事件判決確定
、和解或撤回起訴前，應暫予停止。
    理  由
一、按發票人主張本票係偽造、變造者，於前條裁定送達後20日
    內，得對執票人向為裁定之法院提起確認之訴；發票人主張
    本票債權不存在而提起確認之訴不合於第1項之規定者，法
    院依發票人聲請，得許其提供相當並確實之擔保，停止強制
    執行，非訟事件法第195條第1項、第3項定有明文。又非訟
    事件法第195條之規定，於關係人就聲請抵押物拍賣事件所
    依據之法律關係提起訴訟爭執時，準用之，此復觀非訟事件
    法第72條、第74條之1可明。而關係人就聲請所依據之法律
    關係提起訴訟時，在其主張該擔保物權之設定係遭偽造或變
    造之情形，宜準用本法第195條第1項及第2項規定，使其於
    准許拍賣擔保物之裁定送達後20日內提起確認之訴者，停止
    強制執行；惟擔保物權人聲請提供相當擔保者，仍得繼續強
    制執行。倘關係人係主張前開事由以外之情事，而訴請確認
    該擔保物權或其所擔保之債權不存在，此際宜準用第195條
    第3項規定，法院仍得依關係人之聲請，裁量是否許其提供
    相當並確實之擔保，以停止強制執行，用資兼顧擔保物權人
    、主債務人及擔保物所有權人之權益，亦為非訟事件法第74
    條之1立法理由所闡明。復按抵押人本此裁定所供之擔保，
    係以擔保抵押權人因抵押人聲請停止強制執行不當，可能遭
    受之損害獲得賠償為目的。是法院定此項擔保，其數額應依
    標的物停止執行後，抵押權人未能即時受償或利用該標的物
    所受之損害額，或其因另供擔保強制執行所受之損害額定之
    ，非以標的物之價值或其債權額為依據（最高法院95年台抗
    字第104號裁定要旨參照）。
二、聲請意旨略以：相對人執本院109年度抗字第491號准予拍賣
    抵押物裁定為執行名義，聲請對聲請人所有如附表一、二所
    示不動產（下合稱系爭不動產）為強制執行，經本院以110
    年度司執字第52399號拍賣抵押物強制執行事件受理（下稱
    系爭執行事件）。然聲請人對系爭不動產上所設定之最高限
    額抵押權，業已以受擔保債權及抵押權不存在等理由提起塗
    銷抵押權登記等訴訟，現由本院110年度訴字第2500號案件
    審理中。為此，爰依非訟事件法第74條之1準用同法第195條
    第3項規定，聲請人願供擔保，請准裁定系爭執行事件，於
    前開塗銷抵押權登記等事件判決確定、和解或撤回起訴前，
    應暫予停止等語。
三、經查：
  ㈠相對人持與聲請人間本院109年度抗字第491號准予拍賣抵押
    物民事裁定，聲請對系爭不動產為強制執行，經本院110年
    度司執字第52399號強制執行事件受理在案；又聲請人業已
    針對相對人就系爭不動產所設定之最高限額抵押權（下稱系
    爭抵押權），以兩造間並無實際債權債務關係為由，請求確
    認系爭抵押權暨其擔保之債權不存在，並依民法第767條第1
    項中段規定請求塗銷抵押權登記等情，向本院提起塗銷抵押
    權登記等訴訟，現由本院110年度訴字第2500號審理中，業
    經本院依職權調閱本院110年度司執字第52399號、110年度
    訴字第2500號案卷查核無訛。是聲請人就系爭執行事件所依
    據之法律關係既有爭執，則其依非訟事件法第74條之1準用
    同法第195條第3項規定，聲請停止執行，尚無不合，應許其
    提供相當並確實之擔保，停止強制執行。
  ㈡查相對人聲請強制執行之債權本金數額為新臺幣（下同）300
    萬元，是相對人因本件停止執行，可能受有未能利用上開金
    額之利息損失，應以此作為本件停止執行擔保額之計算依據
    。本院審酌聲請人提起塗銷抵押權登記等訴訟（即本院110
    年度訴字第2500號），其訴訟標的金額逾150萬元，屬得上
    訴第三審案件，參考各級法院辦案期限實施要點規定，第一
    、二、三審通常程序審判案件之辦案期限分別為1年4個月、
    2年、1年，則該案審理期間約需4年4個月，即52個月，其債
    權額按法定利率年息5％計算，相對人因停止執行而未能即時
    受償之利息損失為65萬元（計算式：300萬元×5％÷12月×52月
    ＝65萬元）。是本院認聲請人供擔保金額應以其概數65萬元
    為適當，爰准聲請人以65萬元供擔保後，系爭執行事件之強
    制執行程序，於本院110年度訴字第2500號塗銷抵押權登記
    等事件判決確定、和解或撤回起訴前，應暫予停止。
四、爰裁定如主文。
中　　華　　民　　國　　110 　年　　10　　月　　27　　日
                  民事第一庭    法　官　熊志強
以上正本係照原本作成。
如對本裁定抗告須於裁定送達後10日內向本院提出抗告狀，並繳
納抗告費新臺幣1,000元。
中　　華　　民　　國　　110 　年　　10　　月　　27　　日
                                書記官　沈世儒 
　　　　　　　　　　　　　　　　
附表一：
      土    地    坐    落    面積 （平方公尺）   縣市 鄉鎮市區   段  地號   新北市 新店區 安和段  136 2,339.84 權利範圍 10000分之89    

附表二：
建號 建  物  門  牌 層數 層次    面   積 （平方公尺） 權利範圍  124 新北市○○區○○街000 號2 樓 13層 2層 76.21 全部 附屬建物：陽台：11.64平方公尺           露台：34.95平方公尺 （含停車位編號52號、權利範圍：10000分之43）